# 教育平台开发

提问人：taoyi4408 时间：2016-05-19 22:58:59
请教陈版主，客户开发教育平台，相关开发支出资本化，是否应该分成网站建设及游戏，教学软件等不同的项目，假设游戏等资源项目形成资产后，进行更新等，后续的支出能否资本化？谢谢！

回答人：chenyiwei
如果开发支出资本化形成的无形资产的性质、用途、使用年限不同的，应分别确认为不同种类的无形资产。后续支出资本化的处理原则与初始开发支出的资本化原则一致。